【裁判字號】    98,訴,1006
【裁判日期】    980626
【裁判案由】    搶奪等
【裁判全文】
臺灣彰化地方法院刑事判決              98年度訴字第1006號
公  訴  人  臺灣彰化地方法院檢察署檢察官
被      告  丙○○
                    （現另案羈押於臺灣彰化看守所）
上列被告因搶奪等案件，經檢察官提起公訴（九十八年度偵字第
四二四二號），本院認有刑事訴訟法第二百七十三條之一第一項
之情形，而依簡式審判程序審理判決如下：
    主  文
丙○○犯竊盜罪，累犯，處有期徒刑參月；又犯搶奪罪，累犯，
處有期徒刑壹年。應執行有期徒刑壹年壹月。
    事  實
一、丙○○曾於民國九十六年十一月間因詐欺案件，經本院於九
    十七年五月十二日，以九十七年度易字第五三號判決判處有
    期徒刑五月，減為有期徒刑二月又十五日確定，入監執行後
    ，於九十七年十二月五日執行完畢。仍不知警惕，復意圖為
    自己不法之所有，（一）於九十八年三月十三日十八時三十
    分許，在臺中市○○街○段二七巷十五號前，見乙○○所有
    之車牌號碼ＯＢＭ－七二０號重型機車停於該處，且機車鑰
    匙插在機車上未取下，乃發動該機車加以竊取，得手後供己
    代步使用。（二）丙○○於竊得上開機車後，乃於九十八年
    三月十五日十九時五分許，以上開機車為搶奪之工具，在臺
    中市○○○路○段五二七號全國大飯店前，趁甲○○不備之
    際，搶奪其夾於腋下之皮包一個（內有現金新臺幣六百元、
    健保卡、駕照、信用卡等物），得手後逃逸，並將現金花用
    殆盡，其餘之物則丟棄。嗣經警循線查獲。
二、案經臺中市警察局第一分局報請臺灣彰化地方法院檢察署檢
    察官偵查起訴，本院認有刑事訴訟法第二百七十三條之一第
    一項之情形，而改依簡式審判程序審理。
    理    由
一、按除被告所犯為死刑、無期徒刑、最輕本刑為三年以上有期
    徒刑之罪或高等法院管轄第一審案件者外，於前條第1項程
    序進行中，被告先就被訴事實為有罪之陳述時，審判長得告
    知被告簡式審判程序之旨，並聽取當事人、代理人、辯護人
    及輔佐人之意見後，裁定進行簡式審判程序；除簡式審程序
    及簡易程序案件外，第一審應行合議審判，刑事訴訟法第二
    百七十三條之一第一項、第二百八十四條之一分別定有明文
    。本件被告丙○○所涉係死刑、無期徒刑、最輕本刑為三年
    以上有期徒刑之罪或高等法院管轄第一審案件以外之罪，並
    於本院行準備程序時就被訴事實為有罪之陳述，本院合議庭
    依前揭規定，經評議結果，裁定改由一名法官獨任行簡式審
    判程序，先予敘明。
二、上揭犯罪事實，業據被告丙○○分別於警詢、偵查中及本院
    審理時坦承不諱，核與證人即被害人乙○○、甲○○分別於
    警詢時之證述情節，及證人丁○○○○於本院審理時之證述
    情節相符。此外，復有查贓照片四幀、失車－唯讀案件基本
    資料一紙等在卷可憑，足徵被告之自白與事實相符，堪以採
    信。本件事證均已臻明確，被告上開犯行洵堪認定，應依法
    論科。
三、核被告所為，犯罪事實（一）係犯刑法第三百二十條第一項
    之竊盜罪；犯罪事實（二）係犯刑法第三百二十五條第一項
    之搶奪罪。被告所為前開一次竊盜犯行、一次搶奪犯行，犯
    意各別，行為互異，應予分論併罰。又被告曾於九十六年十
    一月間因詐欺案件，經本院於九十七年五月十二日，以九十
    七年度易字第五三號判決判處有期徒刑五月，減為有期徒刑
    二月又十五日確定，入監執行後，於九十七年十二月五日執
    行完畢，有臺灣高等法院被告前案紀錄表及臺灣彰化地方法
    院檢察署刑案資料查註紀錄表等在卷可按，其於有期徒刑執
    行完畢後，五年以內故意再犯本件有期徒刑以上之各罪，為
    累犯，均應依刑法第四十七條第一項之規定各加重其刑。爰
    審酌被告甫於前案執行完畢後未久即再犯本件之罪，品行不
    佳，其因缺錢即竊取他人機車供為搶奪之用，惡性非輕，及
    其犯罪動機、手段、目的、所生危害，犯後已坦承犯行之態
    度等一切情狀，各量處如主文所示之刑，並定其應執行之刑
    ，以示懲處。
據上論斷，應依刑事訴訟法第二百七十三條之一第一項、第二百
九十九條第一項前段，刑法第三百二十條第一項、第三百二十五
條第一項、第四十七條第一項、第五十一條第五款，刑法施行法
第一條之一，判決如主文。
本案經檢察官陳茂榮到庭執行職務。
中    華    民    國    98    年     6    月    26    日
                  刑事第二庭    法      官  陳秋錦
以上正本證明與原本無異。
如不服本判決應於收受判決後10日內向本院提出上訴書狀，並
應敘述具體理由。其未敘述上訴理由者，應於上訴期間屆滿後
20日內向本院補提理由書(均須按他造當事人之人數附繕本)
「切勿逕送上級法院」。
告訴人或被害人對於判決如有不服具備理由請求檢察官上訴者，
其上訴期間之計算係以檢察官收受判決正本之日期為準。
中    華    民    國    98    年     6    月    26    日
                                書  記  官  張清秀
附錄本案論罪科刑法條全文：
中華民國刑法第320條
（普通竊盜罪、竊佔罪）
意圖為自己或第三人不法之所有，而竊取他人之動產者，為竊盜
罪，處 5 年以下有期徒刑、拘役或 5 百元以下罰金。
意圖為自己或第三人不法之利益，而竊佔他人之不動產者，依前
項之規定處斷。
前二項之未遂犯罰之。
中華民國刑法第325條
（普通搶奪罪）
意圖為自己或第三人不法之所有，而搶奪他人之動產者，處 6 月
以上 5 年以下有期徒刑。
因而致人於死者，處無期徒刑或 7 年以上有期徒刑，致重傷者，
處 3 年以上 10 年以下有期徒刑。
第 1 項之未遂犯罰之。


司法院資訊處製作；財團法人民間司法改革基金會備份。
